【裁判字號】    89,易,3180
【裁判日期】    890919
【裁判案由】    菸酒專賣條例
【裁判全文】
台灣板橋地方法院刑事判決                        八十九年度易字第三一八號
    公  訴  人  台灣板橋地方法院檢察署檢察官
    被      告  甲○○
右列被告因違反台灣省內菸酒專賣暫行條例案件，經檢察官提起聲請簡易判決處刑（
聲請案號：八十九年度偵字第九二四四號），嗣經本院三重簡易庭認不得以簡易判決
處刑，應依通常程序審判（受理案號：八十九年度重簡字第一０一四號），而移由本
院刑事庭，本院判決如左：
    主  文
甲○○販賣未貼專賣憑證之菸類，科罰金新台幣伍仟元，如易服勞役，以新台幣玖佰
元即銀元佰元折算壹日。扣案之未貼專賣憑證菸類大衛杜夫牌洋菸伍包沒收。
    事  實
一、甲○○明知未貼專賣憑證之菸類不得販賣，竟為牟取利益，先於民國（下同）八
    十九年二月間，在台北縣三重市○○街二六一號前其所經營之檳榔攤內，向前來
    兜售之不詳姓名年籍之成年男子，以新台幣（下同）一百五十元之代價（相當於
    六包長壽香菸之價格），一次販入未貼專賣憑證之菸類大衛杜夫牌洋菸五包，擬
    伺機以每包五十元之價格出售予不特人，牟取每包差價約二十元之利益（起訴書
    誤為獲利五至十元），惟尚未售出之際，即於八十九年二月十七日下午五時三十
    分許，經警在上址查獲，同時扣得未貼專賣憑證之菸類大衛杜夫牌洋菸五包。
二、案經台灣省菸酒公賣局板橋分局移送台灣板橋地方法院檢察署檢察官聲請簡易判
    決處刑，嗣經本院三重簡易庭認不得以簡易判決處刑，應依通常程序審判，而移
    送本院刑事庭審理。
    理  由
一、訊據被告甲○○矢口否認有右揭販賣未貼專賣憑證菸類之犯行，並辯稱：扣案之
    未貼專賣憑證洋菸係別人表示抽不合適，拿來與伊交換六包長壽香菸，伊並未販
    賣云云。惟查：右開被告甲○○向不知名男子販入未貼專賣憑證之菸類，以供轉
    售予不特定人牟利之事實，業據證人即查獲之警員黃群源於本院審理時結證稱：
    「我當時與同事巡邏到被告的檳榔攤，看到被告的檳榔攤桌上有五包未貼專賣憑
    證之大衛杜夫牌洋菸與其他的煙類放在一起，要販賣給他人」（見本院八十九年
    九月五日審判筆錄），並有當場查獲之上開未貼專賣憑證之菸類大衛杜夫牌洋菸
    五包扣案可資佐證。再被告於本院審理時亦自承：「我將扣案之五包大衛杜夫牌
    洋菸與其他要賣之長壽煙、峰、七星等洋菸放在一起，如有人要購買，我即以一
    包五十元之價格出售他人，如無人購買，則留著自行吸用」，足見被告確有販賣
    上開未貼專賣憑證之菸類大衛杜夫牌洋菸牟利之犯意，並非僅販入供作自行吸用
    一途。是被告所辯僅係作為自己吸用，並非販賣予他人乙節，顯係飾卸諉責之詞
    ，殊無可採。罪證明確，被告犯行洵堪認定。
二、按台灣省內菸酒專賣暫行條例之「販賣」行為，僅需有營利之意圖，一經販入即
    屬既遂，並不因是否售出而有異。是被告雖僅販入尚未售出即為警查獲，亦屬販
    賣既遂。核被告所為，係違反台灣省內菸酒專賣暫行條例第三十條第一項之未貼
    專賣憑證之菸類，不得販賣、持有或轉讓之規定，自應依同條例第三十七條第五
    款之罪處罰。爰審酌被告之品行、智識程度、犯罪之動機及被告為貪圖小利而犯
    本件之罪，本案查扣之未貼專賣憑證菸類大衛杜夫牌洋菸僅有五包，所生危害尚
    非重大以及被告犯罪後之態度等一切情狀，量處如主文所示之刑，並諭知易服勞
    役之折算標準，以示懲儆。至扣案之未貼專賣憑證之菸類大衛杜夫牌洋菸五包，
    應依法宣告沒收；而上開未貼專賣憑證之包裝洋菸，當然含外殼紙包在內，其外
    殼紙包，要非台灣省內菸酒專賣暫行條例第四十條第四款所指之商標包裝紙，故
    毋庸復予宣告沒收，併予敘明。
據上論斷，應依刑事訴訟法第四百五十二條、二百九十九條第一項前段，台灣省內菸
酒專賣暫行條例第三十七條第五款、第四十二條、第四十條第一款，刑法第十一條、
第四十二條第二項，罰金罰鍰提高標準條例第一條前段、第二條，現行法規所定貨幣
單位折算新台幣條例第二條，判決如主文。
本案經檢察官謝宗甫到庭執行職務
中      華      民      國      八十九      年     九     月    十九    日
                                      台灣板橋地方法院刑事第二庭
                                          法  官  潘  長  生
右正本證明與原本無異
如不服本判決應於送達後十日內向本院提出上訴狀
                                          書記官  王  增  華
中      華      民      國      八十九      年     九     月   二十七   日
附錄本案論罪科刑法條全文：
臺灣省內菸酒專賣暫行條例第三十條
未貼專賣憑證之菸類及酒類，不得販賣、持有或轉讓。
變造專賣機關製造之菸類酒類，除本條例第八條規定者外，不得販賣。
臺灣省內菸酒專賣暫行條例第三十七條
有左列各款行為之一者，處一年以下有期徒刑拘役或科或併科五千元以下罰金。
一、違反第六條之規定，以手工製造菸類酒類或變造專賣機關製造之菸類酒類者。
二、違反第七條之規定，種植菸草製造酒類之白、紅、酒母或專供製造菸酒所用
    之機械、捲菸紙、印製菸酒之商標包裝紙，或其他憑證者。
三、違反第八條之規定者。
四、違反第九條之規定，設置菸草試驗場，菸葉乾燥室或其他專供菸草產製之一切設
    備者。
五、違反第三十條之規定，販賣或轉讓未貼專賣憑證之菸類或酒類者。


司法院資訊處製作；財團法人民間司法改革基金會備份。
